臺灣高等法院高雄分院刑事判決
上　訴　人
即　被　告　甲○○
選任辯護人　郭憲文　律師
上列上訴人因違反毒品危害防制條例案件，不服臺灣高雄地方法
院92年度訴字第1965號中華民國93年11月30日第一審判決（起訴
案號：臺灣高雄地方法院檢察署92年度偵字第13267 號），提起
上訴，本院判決如下：
    主  文
上訴駁回。
    事  實
一、甲○○明知MDMA（俗稱搖頭丸）、大麻與愷他命（俗稱Ｋ他
    命），業經公告列為毒品危害防制條例所管制之第二級及第
    三級毒品，竟意圖營利，基於販賣第二級毒品MDMA 、 大麻
    與第三級毒品愷他命之犯意，於民國92年6 月間，向姓名籍
    址不詳，綽號「獻智」之成年男子，以第二級毒品大麻（捲
    煙）1 支新臺幣（下同）100 元、第二級毒品「MDMA」1顆
    150 元及第三級毒品愷他命100 公克60,000元之價格購入大
    量第二級及第三級毒品，再於92年6 月26日攜帶上開購入之
    毒品至高雄市新興區○○○路260 號9 樓「N0.6」舞場內，
    欲將所購得之前開毒品以愷他命1 小包（重約0.7 公克）
    500 元、膠囊愷他命1 顆150 元、大麻（捲煙）1 支150 元
    、MDMA 1顆250 元之價格販售與不特定之人。嗣至92年6 月
    26日零時30分許，為警於「N0.6」舞場之廁所內查獲，並當
    場在其背包內扣得粉狀愷他命（驗後毛重8.1 公克）、膠囊
    愷他命265 顆（黃色膠囊246 顆、黃綠色膠囊19顆）、大麻
    煙捲11支、MDMA173 顆（黃色錠劑44顆、淺藍色錠劑1.5 顆
    、藍色錠劑74顆、綠色錠劑1.5 顆、粉紅色錠劑45顆、黃色
    小錠劑7 顆）及第四級毒品安定（二氮平，Diazepam）92
    顆（紅色錠劑）、硝甲西泮（硝甲氮平、Nim etazepam，俗
    稱一粒眠）13顆（紅色錠劑）。
二、案經高雄市政府警察局新興分局移送臺灣高雄地方法院檢察
    署檢察官偵查起訴。
    理  由
一、訊據上訴人即被告甲○○固坦承於上開時、地為警查獲，並
    於其背包內扣得上開毒品之情，惟否認有販賣或意圖販賣而
    持有上開毒品之犯行。辯稱: 先後於偵訊及原審法院審理時
    辯稱：「該毒品均係『獻智』所寄放，並非我所有，我在警
    察局做筆錄時，因為有吃藥，所以神智不清楚，所做的筆錄
    都不實在」云云。於本院調查時辯稱: 「扣案的毒品都是林
    獻智交給我，要我轉交給別人，要轉交給何人我不知道。」
    云云。
二、經查：
  (一)被告於上開舞場內為警查獲時，其背包內藏有第三級毒品粉
    狀愷他命（驗後毛重8.1 公克）、膠囊愷他命265 顆（黃色
    膠囊246 顆、黃綠色膠囊19顆）、第二級毒品大麻煙捲11支
    、MDMA173 顆（黃色錠劑44顆、淺藍色錠劑1.5 顆、藍色錠
    劑74顆、綠色錠劑1.5 顆、粉紅色錠劑45顆、黃色小錠劑7
    顆）及第四級毒品安定（二氮平，Diazepam）92顆（紅色錠
    劑）、硝甲西泮（硝甲氮平、Nimetazepam ，俗稱一粒眠）
    13顆（紅色錠劑）之扣案毒品，均為被告所不否認，且該等
    物品分別內含第二級毒品MDMA、大麻、第三級毒品愷他命及
    第四級毒品安定（二氮平，Diazepam）、硝甲西泮（硝甲氮
    平、Nimetazepam）成 分，有警方擴大臨檢勤務臨檢現場檢
    查紀錄、搜索扣押筆錄及搜索扣押物品目錄可稽（見警卷第
    5 、6 頁），經送鑑定，亦有高雄醫學大學附設中和紀念醫
    院92年7 月15日0000-000至0000-000，0000-000至0000-
    000 號檢驗報告附卷可稽（見偵查卷第26、27頁）。按刑事
    訴訟法第159 條之4 規定「除前三條之情形外，下列文書亦
    得為證據：一除顯有不可信之情況外，公務員職務上製作之
    紀錄文書、證明文書。二除顯有不可信之情況外，從事業務
    之人於業務上或通常業務過程所須製作之紀錄文書、證明文
    書。三除前二款之情形外，其他於可信之特別情況下所製作
    之文書。」本件警方擴大臨檢勤務臨檢現場檢查紀錄、搜索
    扣押筆錄及搜索扣押物品目錄，係公務員職務上製作之文書
    ，高雄醫學大學附設中和紀念醫院之檢驗報告，則係從事業
    務之人於業務上製作之文書，經查均無顯不可信之情況，上
    開文書應具有證據能力。足徵被告為警查獲當時持有之疑似
    毒品物確為第二級毒品及第三級毒品無誤。
  (二)被告於警詢時即明確供承：「攜帶以上所查扣違禁毒品是用
    來販賣不特定客人。其賣法為愷他命1 小包（重約0.7）500
    百元、膠囊愷他命1 顆150 元、大麻（捲煙）1 支150 元、
    MDMA1 顆250 元。」（見警卷第1 頁）。此項警詢筆錄之製
    作，被告於接受警詢前，經警方依法告知: 「一得保持緘默
    ，無須違背自己之意思而為陳述。二得選任辯護人。三得請
    求調查有利之證據」等語，猶仍於警詢中對於其持有該等毒
    品之原意係為販賣予他人獲利坦承不諱，並就其購買該等毒
    品之價格、預備出售之價格等諸多細節，均能如此明確詳為
    供述，苟非確有其事，被告顯無從杜撰虛情故為上開不實之
    自白，堪見其於警訊中所為自白之真實性頗高。所取得之供
    述證據，應具有證據能力。又被告於警詢中之自白，除經警
    方於詢問前依法告知被告應有之權利外，亦無以恐嚇或傷害
    之方式不法取得，且於詢問被告完畢後，並由被告親自閱讀
    確認無誤而簽名，有上開警詢筆錄之被告簽名在卷可證。至
    被告辯稱「警察局做筆錄時，因為有吃藥，所以神智不清楚
    ，所做的筆錄都不實在」云云。經原審傳訊被告查獲當日警
    詢筆錄詢問人黃沛然到庭具結後證稱：「我是高雄市政府警
    察局新興分局刑事組小隊長。我負責訊問被告時，他的精神
    狀況還可以，並不像前不久曾吃過毒品的樣子，當天是擴大
    臨檢，查獲被告的是我本人，我們共有四位同仁進入六號舞
    場分別從不同的方向進入，我是往廁所的方向進入，當時我
    們四人是身著刑警背心，而廁所是位於舞場內側，在我們由
    櫃台轉彎進入舞場時音樂才停止，而我即往廁所方向行進，
    當時有很多人從廁所內出來，我看到被告身上揹著背包覺得
    可疑，問他背包內是什麼東西，他告訴我是毒品。筆錄內容
    都是在被告精神良好狀況下所說的。在訊問當中被告坦承有
    吸食搖頭丸及Ｋ他命，但並無藥力發作的情形，在警局中被
    告並無一直打哈欠或是流淚或是想睡之情，精神狀況不錯，
    說話清楚。」等語。另證人即被告查獲當日警詢筆錄繕打人
    陳海德亦到庭具結後證稱：「我是高雄市政府警察局新興分
    局刑事組偵查員。警訊筆錄是我繕打的，我繕打的時候就是
    坐在被告及小隊長的旁邊，被告當時在作筆錄的過程當中神
    情不像有吃藥的樣子，被告回答都很清楚。」等語。（見原
    審卷第36至40頁）。本院審理時再經選任辯護人郭憲文律師
    隔離詰問黃沛然與陳海德，據黃沛然與陳海德綜合證稱: 「
    本件警詢，自凌晨2時 開始訊問到3 點15分，由黃沛然詢問
    ，採一問一答方式製作筆錄，由陳海德打字。在夜間訊問，
    有經過被告同意，並有告訴被告應有的權利，被告說不選任
    辯護律師到場。被告在警訊筆錄有承認施用搖頭丸及K 他命
    ，亦有採尿送驗，偵訊被告時，沒有任何毒品發作情形，精
    神不錯。並非筆錄先做好，再念筆錄給被告簽名及繕打，製
    做筆錄無對被告威脅、恐嚇。移送檢察官之前亦無對被告叮
    嚀或囑咐，由分局警備隊將人犯及卷證移送法院檢察署。偵
    訊時無錄影只有錄音。」等語。上開二位證人均證稱警詢當
    時，被告之精神狀況良好，並無藥癮發作之情況，而二位證
    人與被告素不相識，亦無任何仇怨嫌隙，證人應無必要冒偽
    證罪之危險，而為虛偽之證述。應可採信。參諸原審當庭勘
    驗被告警詢錄音帶之勘驗結果為：「該筆錄第1 頁之被告年
    告自行作答，採一問一答方式，錄音帶中被告的聲音雖然細
    微，但尚無毒品藥力發作明確的情形，勘驗至筆錄第1 頁第
    6 行查獲之時、地。另筆錄第1 頁反面第4 行有關查獲毒品
    作何用途之問答，亦係一問一答由被告自行回答，無藥力發
    作精神不濟的明確情形。筆錄第1 頁反面第13行有關毒品的
    賣價、地點，亦是在一問一答的方式由被告自行回答，被告
    聲音細微。筆錄第1 頁反面第13行至16行有關毒品賣出地點
    、方法以及價錢亦是在一問一答的方式由被告自行回答，僅
    聲音細微，重量、價額均無誤。筆錄第1 頁反面第17行至20
    行有關販入毒品的價錢、對象，其中有關大麻煙1 支新台幣
    100 元以及紅豆快樂丸係向西藥房購買，以及19行『獻智』
    所載，其餘聲音細微，但無明確施用毒品藥力發作的情形。
    」，益證被告警詢當時，並無藥力發作精神不濟之情，是被
    告辯稱「於警詢當時藥力發作，所言不實在」云云，顯係事
    後卸責之詞，不足採信，應認被告於警詢中之自白係出於其
    自由意志，且與事實相符，依刑事訴訟法第156 條第1 頁之
    規定，應具任意性而有證據能力，為本案判斷之依據。被告
    選任辯護人郭憲文律師復請求送高雄市立凱旋醫院鑑定其精
    神狀況，或請求證「如果服用3 個月之搖頭丸後之精神如何
    」，此乃一般通案，願提出此部分文獻資料，以供參考，至
    其請求鑑定被告應警訊時之精神狀況，因時光不能倒流，自
    不能強法院及醫院所難能，選任辯護人郭憲文律師後復表示
    捨棄此部分之請求，自無送鑑定之必要。選任辯護人郭憲文
    律師提出Yahoo!奇摩新聞資料8 張，其要旨固有「混合毒品
    ，輕則意識混亂，重則猝死」、「施用第二級毒品安非他命
    ..... 妄想及幻聽..... 形同後天的精神分裂症」、「混用
    中樞神經興奮劑、麻醉劑、鎮靜劑，不同藥物同時在腦部作
    用，使腦部系統趨於混亂，輕則腦部暫時『當機』，一旦超
    過臨界點，將無法回復」、「常見混用藥物者，出現麻痺、
    呼吸困難、意識混亂等現象」、「搖頭丸 (MDMA) 使用者，
    常發現精神症狀混淆不清、抑鬱、睡眠問題」、「造成腦部
    的損傷」、「Ketamine如果使用不適當會對注意力、學習能
    力及記憶力造成傷害；嚴重時產生譫妄、健忘、運動功能受
    損、高血壓，有時候會有致死性呼吸抑制作用」、「濫用
    Ketamine會造成焦慮或其他更嚴重的精神疾病」、「
    Ketamine是一種中樞神經抑制劑，長期使用會產生耐藥性及
    心理依賴性」、「MDMA是安非他命類的毒品，具有中樞神經
    興奮及迷幻作用，口服後會有愉悅、多話、情緒及活動力亢
    進的行為特徵..... 長期使用會上癮，更會造成腦部神經損
    傷而產生記憶減退、妄想、幻覺及精神分裂症等現象」、「
    MDMA可使腦神經傳遞物質─血清素的分泌增加，並阻斷自清
    素的再吸收，造成該神經傳遞物質的急速消耗，因而使施用
    者出現憂鬱、焦慮、疑神疑鬼、注意力不集中，記憶障礙及
    睡眠等問題」等情。但被告尚能攜帶大量毒品到「N0.6」舞
    場內販賣，復於查獲後，為與常人相同能力之陳述，並無如
    上所述之嚴重現象，況被告係基於原因自由之原則，自行服
    食毒品，而戕害自身，既尚無嚴重之不良後果，自不能謂其
    警詢及檢察官偵訊有何瑕疵。
  (三)被告於查獲當日11時31分內勤檢察官訊問時，亦供稱：「在
    六號舞場賣毒品。毒品係向綽號獻智買的。因經濟不好所以
    賣毒品。」（見偵查卷第12頁）嗣後於當日18時原審法院值
    班法官為羈押之訊問時，被告亦供稱：「我都在六號舞場賣
    的，快樂丸是我跟藥房買的，剩下的毒品都是獻智給我的，
    這是第一次賣大麻與搖頭丸，」（見台灣高雄地方法院92年
    聲羈字第369 號卷第7 頁），是被告於查獲當日上午2 時接
    受警詢，至檢察官偵訊已相隔約8 小時，嗣至原審法院法官
    訊問時，甚至已隔16小時，其休息時間應已足夠，被告既無
    因服用迷幻藥物而自陷精神不佳，經過16小時後，於法院訊
    問時，仍自承販賣毒品，顯現被告辯稱因吸食毒品藥力發作
    迷迷糊糊，故於警詢時承認販賣毒品云云，顯有矛盾而與常
    理不合。被告上開所辯不足採信。
  (四)又被告於嗣後偵訊及原審法院審理時改稱「案發當日遭查扣
    之毒品均為綽號獻智之男子所有，我係在舞場大樓下遇到獻
    智，因受獻智央求而代為保管毒品」云云。然被告於警詢時
    供述係向綽號獻智之人購買毒品，而後於檢察官偵訊及原審
    法院復供述毒品是林獻智所交付，惟依被告所述地址查詢該
    人真名應為林獻智，顯見被告縱確與該人認識，亦應係交情
    不深，致連該關係毒品來源之人姓名，都不甚清楚，則該綽
    號獻智之人何以需將大量毒品交予一個並非熟識之人代為保
    管，此舉除有遭他人侵吞毒品之危險外，並有增加遭警查獲
    之風險，對於一依被告所述常習販毒之獻智而言，此舉未免
    過於不智，是被告上開辯解是否可採，已令人生疑。次查，
    被告於為警查獲時及嗣後內勤檢察官偵訊、原審法院值班法
    官訊問時，除未提起該毒品係為獻智所有託其保管外，並對
    其購入該等毒品之用意係為販賣獲利等情詳為供述，被告係
    遲至檢察官複訊及原審法院審理時始改口供稱該毒品為獻智
    所有，又於原審法院供述：「毒品係林獻智於其在被查獲前
    約15分鐘在舞場的樓下一樓大廳交給我的，且是因他事先知
    道當天晚上警察要臨檢六號舞場。因為他有先上9 樓的舞場
    再下來。」等語（見原審卷第9 頁），僅足證明該毒品先前
    屬獻智所有，被查獲時，則已屬其持以販賣之物。被告於本
    院調查時稱: 「扣案的毒品都是林獻智交給我，要我轉交給
    別人，要轉交給何人我不知道。」云云 (見本院卷第29頁)
    。益徵其係購入，為在舞廳販賣圖利，不及賣出即遇警臨檢
    而被查獲。果若毒品係獻智交付保管，為何獻智明知警察要
    臨檢六號舞場，卻仍將毒品交付被告攜入舞場，為何不將毒
    品暫時置放於舞場外，待臨檢完畢再攜入毒品以躲避警方查
    緝，豈有無端先將毒品交予不甚熟識之他人代為保管並囑其
    攜入明知警察即將臨檢之舞場。
  (五)而綽號「獻智」之男子林獻智，雖被告當庭指認係當日交付
    毒品之人，然此為證人林獻智所否認，表示沒有與被告交談
    過，不知被告姓名，不認識被告，否認有交付毒品予被告（
    見原審卷第35頁）。本院審理時，選任辯護人郭憲文律師請
    求再詰問林獻智，經本院傳訊無著，選任辯護人已表示捨棄
    ，爰不再傳訊。證人林獻智既具結證稱並未交付毒品予被告
    ，自無從認定被告之辯解為可採，況縱若該毒品確為獻智所
    交付，被告若無與之共同販賣或單獨販賣之意，何以要替獻
    智攜帶數量如此龐大之毒品進入舞廳，如此之數量價值高昂
    ，被告經濟不好，不可能一次購買這麼多數量供自己吸食，
    帶入舞廳又顯非寄藏，若欲轉讓亦無對象，其花費金錢購入
    本件扣案之毒品，其意乃在販賣，甚為明確。
  (六)依被告前開警詢中之自白，業已明確供述其所遭扣案之毒品
    之買入價格與其欲販賣之價格，足認被告係以較低價格販入
    第二、三級毒品後欲再以較高之價格販出第二、三級毒品，
    其一來一往間確存有獲利空間無疑，是其係以圖謀營利而販
    入第二、三級毒品之意甚明。
  (七)綜上所述，被告確有以販出第二、三級毒品以獲利之犯意，
    而向他人購入毒品並持之到舞場伺機待售之犯行，被告事後
    辯稱扣案之毒品均為他人所有云云，顯係畏罪卸責之詞，要
    無可採。本案事證業臻明確，被告犯行洵堪認定，應依法論
    科。
三、按MDMA、大麻及愷他命，係分別經行政院公告為毒品危害防
    制條例第2 條第2 項規範之第二、三級毒品。次按所謂販賣
    ，並不以販入之後復行賣出為構成要件，只要以營利為目的
    而將毒品購入或將毒品賣出，有一於此，其犯罪即已完成，
    縱尚未賣出，仍應成立販賣毒品既遂罪（最高法院著有25年
    非字第123 號判例、67年台上字第2500號判例、93年度台上
    字第110 號裁判意旨參照）。又查，被告行為後，新修正之
    毒品危害防制條例業已於93年1 月9 日施行（該條例於92年
    7 月9 日修正公布，依該條例第36條規定，自公布後6 個月
    施行），就販賣第二級毒品及第三級毒品罪之條文並未修正
    ，自無比較新舊法問題。另被告販入欲販賣之毒品中雖亦檢
    驗出第四級毒品安定及硝甲西泮之成分，惟關於販賣第四級
    毒品罪，係於92年7 月9 日修正公布之毒品危害防制條例始
    加以增訂，是販賣第四級毒品於被告行為當時，既無處罰之
    明文，自不得論科被告此部分行為，併予敘明。核被告甲○
    ○所為，係犯毒品危害防制條例第4 條第2 項之販賣第二級
    毒品罪及第3 項之販賣第三級毒品罪。其持有第二級毒品
    MDMA、大麻之犯行，分別為高度之販賣行為所吸收，不另論
    罪 (第三級毒品愷他命雖不處罰持有，但新法第11之1 亦規
    定不得擅自持有)。
    又被告以一行為販入第二、三級毒品同時觸犯上開販賣第二
    級毒品罪及販賣第三級毒品罪，為想像競合犯，應從一重之
    販賣第二級毒品罪論處。
四、原審依毒品危害防制條例第4 條第2 項、第3 項、第18條第
    1 項前段，刑法第11條、第55條，審酌被告學歷為高中肄業
    ，未及三十歲，且已娶妻，組織家庭，年輕力壯，不思以正
    當工作賺取金錢，竟仍流連於舞廳，並於舞廳意圖營利而販
    賣毒品予不特定人，使人無形中受毒品之荼毒，不可自拔，
    此種販賣毒品之行為，嚴重破壞社會秩序、對他人生命、身
    體健康及社會治安危害甚大，且扣案之毒品數量不少，其犯
    罪後猶矢口否認犯罪，飾詞狡辯，惟念其毒品尚未賣出，對
    社會之損害尚未擴大，且其係因經濟不好始鋌而走險等一切
    情狀，量處有期徒刑7 年5 月，以為儆懲。按沒收為從刑，
    應附屬於主刑，不生比較輕重之問題。是以行為後法律有變
    更者，如新法規定之主刑較輕於舊法，或其輕重與舊法完全
    相同，或僅關於沒收之規定有所修正時，自不問其沒收部分
    之輕重如何，均應依從新之原則，適用裁判時之新法（參照
    最高法院87年度台上字第3332號判決意旨）。經查，毒品危
    害防制條例業於92年7 月9 日修正公布，並於93年1 月9 日
    施行，其中該條例第4 條第2 項之販賣第二級毒品罪及第3
    項之販賣第三級毒品罪並未修正，惟同條例第18條第1 項於
    修正前係規定：「查獲之毒品及專供製造或施用毒品之器具
    ，不問屬於犯人與否，均沒收銷燬之。但合於醫藥或研究之
    用者，得不予銷燬」，於修正後則係規定：「查獲之第一、
    二級毒品及專供製造或施用第一、二級毒品之器具，不問屬
    於犯人與否，均沒收銷燬之；查獲之第三、四級毒品及製造
    或施用毒品之器具，無正當理由而擅自持有者，均沒入銷燬
    之。但合於醫藥、研究或訓練之用者，得不予銷燬」，是修
    正前後之該條例第18條第1 項條文固有若干文字更動，但依
    上述說明，作為主刑之該條例第4 條第2 項、第3 項規定既
    未有任何修正，則單就沒收之規定，並不生比較新舊法之問
    題，應逕為適用修正後之該條例第18條第1 項規定。是扣案
    之第二級毒品MDMA173 顆（黃色錠劑44顆、淺藍色錠劑1.5
    顆、藍色錠劑74顆、綠色錠劑1.5 顆、粉紅色錠劑45顆、黃
    色小錠劑7 顆）、及大麻煙捲11支，為被告販入欲供販出獲
    利之毒品，爰依毒品危害防制條例第18條第1 項前段規定，
    沒收銷燬之。至其餘因鑑驗而用罄之毒品既已滅失，本院自
    無庸宣告沒收，附此敘明。另依該規定第三、四級毒品並非
    適用沒收銷毀之刑事罰，而係適用沒入銷毀之行政罰，本案
    扣案之粉狀第三級毒品愷他命（驗後毛重8.1 公克）、膠囊
    愷他命265 顆（黃色膠囊246 顆、黃綠色膠囊19顆）、及第
    四級毒品安定92顆（紅色錠劑）、硝甲西泮13顆（紅色錠劑
    ），既係屬第三、四級毒品，自應由查獲機關依現行毒品危
    害防制條例第18條第1 項後段規定，沒入銷燬之，法院爰不
    併宣告沒收，附此敘明。認事用法尚無不合，量刑亦稱妥適
    ，被告上訴意旨否認犯罪，空言指摘原判決不當，並無可取
    ，為無理由，應予駁回。
五、至起訴書認被告自92年3 月間起，基於販賣第二級毒品MDMA
    、大麻及第三級毒品Ｋ他命之營利意圖並基於概括之犯意，
    先向真實姓名、年籍不詳，自稱林獻智之男子，以第三級毒
    品Ｋ他命100 公克60,000元、第二級毒品大麻1 支100 元、
    第二級毒品MDMA（俗稱搖頭丸）1 顆150 元之價格購入大量
    第二級及第三級毒品，再將購得之毒品持往高雄市新興區○
    ○○路260 號9 樓「N0.6」舞場內，以第三級毒品Ｋ他命1
    小包（重約0.7 公克）500 元、膠囊Ｋ他命1 顆150 元、第
    二級毒品大麻（捲煙）1 支150 元、第二級毒品MDMA 1顆
    250 元之價格販售與不特定之人牟利多次。經查，起訴意旨
    認被告成立此部分犯行，所憑證據為被告於警偵訊之自白，
    惟按被告未經審判證明有罪確定前，推定其為無罪；又犯罪
    事實應依證據認定之，無證據不得認定其犯罪事實；又被告
    之自白，不得作為有罪判決之唯一證據，仍應調查其他必要
    之證據，以察其是否與事實相符；又不能證明被告犯罪者，
    應諭知無罪之判決，刑事訴訟法第154 條第1 項、第2 項、
    第156 條第2 項及第301 條第1 項分別定有明文。是起訴書
    所指被告此部分犯行，除被告於警、偵訊中之自白外，並無
    其他積極證據足資佐證，依有罪可疑，應為有利於被告之認
    定之法理，是尚難證明其有連續販賣毒品之行為。原審以此
    部分與前開論罪科刑部分，檢察官以裁判上一罪之連續犯關
    係起訴，敘明不另為無罪之諭知。經核亦無不合。
據上論斷，應依刑事訴訟法第368條，判決如主文。
本案經檢察官邱榮藏到庭執行職務。
中　　華　　民　　國　　94　　年　　4 　　月　　19　　日
                  刑事第二庭    審判長法  官  林正雄
                                      法  官  黃壽燕
                                      法  官  陳啟造
以上正本證明與原本無異。
如不服本判決應於收受本判決後10日內向本院提出上訴書狀，其
未敘述上訴理由者，並得於提起上訴後10日內向本院補提理由書
狀（均須按他造當事人之人數附繕本）「切勿逕送上級法院」。
中　　華　　民　　國　　94　　年　　4 　　月　　21　　日
                                      書記官  黃琳群
附錄本判決論罪科刑法條：
毒品危害防制條例第4 條：
製造、運輸、販賣第1 級毒品者，處死刑或無期徒刑；處無期徒
刑者，得併科新臺幣1 千萬元以下罰金。
製造、運輸、販賣第2 級毒品者，處無期徒刑或7 年以上有期徒
刑，得併科新臺幣7 百萬元以下罰金。
製造、運輸、販賣第3 級毒品者，處5 年以上有期徒刑，得併科
新臺幣5 百萬元以下罰金。
製造、運輸、販賣第四級毒品者，處3 年以上10年以下有期徒刑
，得併科新臺幣3百萬元以下罰金。
製造、運輸、販賣專供製造或施用毒品之器具者，處1 年以上7
年以下有期徒刑，得併科新臺幣1 百萬元以下罰金。
